# CARLOS ALFREDO GAMINO APARICIO

### Desarrollador Web Full Stack

+4 años de experiencia en el desarrollo web. Quiero poner en práctica todos mis conocimientos durante mi formación académica y formar parte de un grupo de trabajo que me permita adquirir más conocimientos y desarrollarme profesionalmente.

# EXPERIENCIA PROFESIONAL

# **Desarrollador web Frontend**

Jun 2023 Kentriki Ciudad de México

## **RESPONSABILIDADES**

- Desarrollo y mantenimiento del frontend del sitio de ecommerce en **Django**.
- Implementación de **optimizaciones de rendimiento**, como lazy loading de imágenes.
- Implementación de soluciones UI/UX para mejorar la experiencia del usuario en la tienda.
- **Análisis y desarrollo** de funcionalidades clave, como un popup de suscripciones, y un slider en landing page.
- **Coordinación** con el equipo backend para garantizar una integración eficiente y escalable.

### LOGROS CLAVE

• Implementación de **integración** con la plataforma de envíos eShip.

### **Desarrollador web backend**

Mar 2022 - Nov 2022 Ehya Tech Xalapa, Veracruz

### **RESPONSABILIDADES**

- Configuración y administración de nodos blockchain.
- Desarrollo de contratos inteligentes.
- Desarrollo de backend con microservicios basados en Node.js para conectar el blockchain con el frontend para una aplicación web.

### LOGROS CLAVE

- Implementación de contratos inteligentes para mejorar la seguridad de la aplicación.
- Implementación de la sincronización entre nodos ubicados en diferentes servidores.

# Trabajo independiente como desarrollador web fullstack

Jun 2021 - Mar 2022 Xalapa, Veracruz

# **RESPONSABILIDADES**

- Proponer la tecnología y las herramientas para la construcción del software.
- Diseñar una aplicación web para gestión de restaurantes para permitir que los dueños de restaurantes visualicen la contabilidad y se les permita agregar los productos que ofrecen.
- Desarrollo de frontend con las tecnologías Next.js, React, y Tailwind para la interfaz de usuario.
- Desarrollo de backend con microservicios basados en Django Rest Framework para conectar la base de datos para que en un futuro se pueda construir una aplicación móvil.
- Liderar el diseño y desarrollo del software restaurantero.

### LOGROS CLAVE

- Diseñar e implementar todas las características del software.
- Cumplir con el tiempo establecido para la implementación de dichas características.

### **Desarrollador web fullstack**

Feb 2020 - Ago 2020 COVEICyDET Xalapa, Veracruz

### **RESPONSABILIDADES**

- Diseñar una aplicación web para una editorial de revistas científicas revisadas por pares.
- **Desarrollo** de backend en **Django** y **Python** para permitir la revisión y publicación de artículos científicos.
- **Desarrollo de frontend** con HTML5, CSS, Javascript y Bootstrap.
- Aprender activamente y adoptar la tecnología y herramientas definidas por el cliente.
- Diseñar e implementar características de gran peso mientras que se redujo la deuda técnica del sistema.

# LOGROS CLAVE

- **Completar** una demostración funcional de la página, obteniendo retroalimentación en la fase temprana del desarrollo de la página.
- Cumplir con el tiempo establecido para la implementación de dichas características.

# **HABILIDADES**

- Conocimientos básicos de microcontroladores AVR y PIC
- Software: Matlab, Proteus, Maple, Certificación en Office
- Tecnologías: C, C++
- Backend: Python, Django, Django Rest Framework, Flask, Node.js, Express
- Frontend: HTML5, CSS, Javascript, React, Next.js, Tailwind, Bootstrap, Typescript
- Base de datos: MariaDB, MySQL, PostgreSQL
- Herramientas: ORM, Docker

# **ESTUDIOS**

Maestría en Ingeniería Electrónica y Computación

Sep 2020 - Ago 2022 Universidad Veracruzana Xalapa, Ver

# Ingeniería en Instrumentación Electrónica

Ago 2015 - Dic 2019 Universidad Veracruzana Xalapa, Ver

# **IDIOMAS**

**Español**: Nativo

Inglés: Intermedio B1



SEV ESTADO DE VERACRUZ





a través de La Universidad Virtual de Estudios Superiores la Subsecretaría de Educación Básica de Veracruz a Secretaría de Educación de Veracruz otorgan la presente

# CONSTANCIA

a: Carlos Alfredo Gamino Aparicio

Por haber acreditado el:

"Diplomado en el Idioma Inglés

Nivel BI"

impartido durante el período del 05 de marzo al 01 de julio de 2018

Duración: 120 horas.

Xalapa-Enríquez, Veracruz, julio de 2018

Coordinador Estatal de Actualización Magisterial

Dr. Francisco Daniél Castellanos Reynoso
Rector de la Universidad Virtual
de Estudios Superiores